臺灣高等法院刑事裁定
109年度金上重訴字第21號
第  三  人
即 參與 人  柏文實業有限公司

            建宇投資股份有限公司

上開參與人
代  表  人  林柏宇
第  三  人
即 參與 人  峰宇實業股份有限公司

            柏宏投資有限公司

上開參與人                  
代  表  人  林典佑
第  三  人
即 參與 人  張美玲
            林柏宇
本院受理109年度金上重訴字第21號被告林典佑等違反證券交易
法等案件，裁定如下：
     主  文
柏文實業有限公司、建宇投資股份有限公司、峰宇實業股份有限
公司、柏宏投資有限公司、張美玲、林柏宇應參與本案沒收程序
。
     理  由
一、按犯罪所得，屬於犯罪行為人者，沒收之。犯罪行為人以外
    之自然人、法人或非法人團體，因下列情形之一取得犯罪所
    得者，亦同：明知他人違法行為而取得。因他人違法行為
    而無償或以顯不相當之對價取得。犯罪行為人為他人實行
    違法行為，他人因而取得。前二項之沒收，於全部或一部不
    能沒收或不宜執行沒收時，追徵其價額。第1項及第2項之犯
    罪所得，包括違法行為所得、其變得之物或財產上利益及其
    孳息，刑法第38條之1第1項前段、第2項至第4項分別定有明
    文。又財產可能被沒收之第三人得於本案最後事實審言詞辯
    論終結前，向該管法院聲請參與沒收程序；第三人未為聲請
    ，法院認有必要時，應依職權裁定命該第三人參與沒收程序
    ，刑事訴訟法第455條之12第1項、第3項亦有明文。
二、經查：
(一)本件起訴書犯罪事實二（一）略以：　　
　1.被告林典佑於民國104年11月12日維輪實業有限公司（下稱維輪
    公司）之董事會，主導決議辦理現金增資新臺幣（下同）6億
    元，發行普通股6000萬股，再以非常規交易之方式，指示不知
    情之財務經理李育亭動撥維輪公司營運資金共計4億1,503萬1,95
    3元分別匯入三穩企業股份有限公司（下稱三穩公司）、正
    光精機工業有限公司（下稱正光公司）、邦申有限公司（下
    稱邦申公司），俟三穩、正光及邦申公司各取得資金後，被
    告林典佑再指示被告廖銘洲、廖梓煌及莊淑真陸續將款項分別
    匯至柏文實業有限公司（下稱柏文公司）、峰宇實業股份有
    限公司(下稱峰宇公司）或其他由林典佑指定之銀行帳戶內；
    被告林典佑另於104年12月及105年1月間，分別向不知情之金主蕭
    木火、徐秀芳及李保鋒各借款1億元（共3億元）後充作增資
    款之資金來源，最終將共計5億9,374萬9,690元之款項匯入維輪
    公司申辦之合作金庫商業銀行股份有限公司中原分行帳號00000
    00000000號之帳戶內，作為林典佑以其本人、廖銘洲、廖梓
    煌、徐秀芳、李保鋒、柏文公司、建宇投資股份有限公司 (
    下稱建宇公司）及峰宇公司名義，參與前開維輪公司現金增資
    之款項；被告林典佑另利用其中5801萬9103元，向江東原等市
    場投資人收購維輪公司股票，登記於不知情之配偶張美玲、兒
    子林柏宇及柏文公司之名下。
　2.被告林典佑復於105年6月下旬起，循前述非常規交易模式，
    動撥維輪公司營運資金共4億4,900萬1,000元，分次匯入暘盛
    公司之第一商業銀行北桃園分行帳號00000000000號帳戶後，被
    告林典佑再指示不知情之維輪公司會計人員陳愛玲，將前述款項
    轉匯至峰宇公司、柏宏投資有限公司（下稱柏宏公司）及柏
    文公司之聯邦商業銀行高榮分行帳戶中，作為林典佑個人向宏致
    公司及其他股東購買維輪公司股票之資金來源。
(二)參以被告林典佑、廖銘洲、廖梓煌、莊淑真及其等之辯護人
    雖爭執其被訴關於維輪公司與三穩、正光、邦申、暘盛公司
    之非常規交易犯行，然對於上開資金流向及取得維輪公司股
    票之人均不爭執（見本院卷一第390-395頁、卷二第67-70頁
    ）。是若被告林典佑、廖銘洲、廖梓煌、莊淑真此部分之行
    為為有罪判決確定，依刑法第38條之1規定，沒收對象或範
    圍可能包括第三人柏文公司、建宇公司、峰宇公司、柏宏公
    司、張美玲、林柏宇所取得之財產。
(三)上開第三人等雖未具狀聲請參與本案沒收程序，亦未向本院
    陳明對於沒收其財產將不提出異議，為保障前揭財產可能被
    沒收之所有人程序主體地位，並有參與本案程序之權利與尋
    求救濟之機會，以保障其權利，本院認有依職權裁定命柏文
    實業有限公司、建宇投資有限公司、峰宇實業有限公司、柏
    宏投資有限公司、張美玲、林柏宇參與本案沒收程序之必要
    ，爰依職權裁定命其參與本案沒收程序。
三、本院109年度金上重訴字第21號案件將定於111年5月3日在本
    院第7法庭行準備程序。前揭參與人應依期到庭參與沒收程
    序，並得具狀或當庭陳述意見。又前揭參與人參與本案沒收
    程序後，如經合法傳喚或通知而不到庭者，依修正後刑事訴
    訟法第455條之17規定，得不待其陳述逕行判決，附此敘明
    。　　
四、依刑事訴訟法第455條之12第3項前段，裁定如主文。
中　　華　　民　　國　　111 　年　　4 　　月　　 6　　日
     　　　　　　 刑事第五庭    審判長法　官  王屏夏
                                      法　官  戴嘉清
                                      法　官  林柏泓
以上正本證明與原本無異。
本裁定不得抗告。
                                      書記官  武孟佳
中　　華　　民　　國　　111 　年　　4 　　月　　8 　　日